高雄高等行政法院判決　　　　　　　　　　　　　　　九十一年度訴字第四○三號
　　　　　　　　　　　　　　　.
　　　原　　　告　甲○○
　　　訴訟代理人　謝瑞清
　　　被　　　告　台南縣稅捐稽徵處
　　　代　表　人　乙○○　○○.
　　　訴訟代理人　丙○○
右當事人間因營業稅事件，原告不服財政部九十一年三月二十一日台財訴字第０九一
一三五二一四一號再訴願決定，提起行政訴訟。本院判決如左：
    主  文
原告之訴駁回。
訴訟費用由原告負擔。
    事  實
一、事實概要：
緣原告於民國（下同）八十六年間，未依規定申請營業登記而擅自營業，於八十六年
一月至八十六年四月間，先後六次，銷售廢銅合計五萬四千六百二十公斤予銘強實業
有限公司（以下簡稱銘強公司），銷售額計新台幣（下同）三百零四萬六千二百八十
元（含稅），逃漏營業稅十四萬五千零六十一元，案經被告派員查獲，除補徵營業稅
十四萬五千零六十一元外，並依法審理結果認違章成立，以被告八十七年五月十三日
八七南縣稅法字第八七０八０四三六號處分書，依行為時營業稅法第五十一條第一款
規定，按所漏稅額科處三倍罰鍰計四十三萬五千一百元（計至百元）。原告不服，就
補徵之營業稅及裁處之罰鍰，向被告申請復查結果，經被告以八十七年八月六日八七
南縣稅法字第八七０八六五九七號復查決定予以駁回，提起訴願、再訴願，均遭決定
駁回，遂提起本件行政訴訟。
二、兩造之聲明：
（一）原告聲明：求為判決再訴願決定、訴願決定及原處分（含復查決定）均撤銷。
（二）被告聲明：求為判決駁回原告之訴。
三、兩造之陳述：
甲、原告主張之理由：
（一）原告本為農人，於八十六年間適巧有一間位於台南之工廠發生火災，原告乃與
      工廠人員約定以較便宜價格購買該工廠內之物品，條件是原告承包工廠廢棄物
      處理，原告並與其他十幾個友人，由原告為大部分之大額之金錢出資，其餘友
      人或為金錢出資或為勞務出資，共同承包，迨廢銅賣出後，出勞力者給予工資
      ，出錢者則分配盈餘，惟整個買賣事宜均由原告出名處理。嗣後因原告之子開
      設之銘強公司需要廢銅，但原告因是臨時性又無固定場所儲存以便一次交運，
      故乃分批將廢銅運送予銘強公司，惟因廢銅之出售方式，須待買入之廢銅拆除
      完成才能交貨，實際上這些東西是整批出售予銘強公司，僅屬一次交易，只是
      依拆除進度分批交付，而價格係因期間內國際銅價變動而隨之變動，故原告之
      一時貿易申報書有不同價格記載。依此事實，本件原告出售廢銅之行為乃屬個
      人一時貿易所為；且因依加值型營業稅制，並無代扣營業稅規定適用，但原告
      就本件交易亦有申報綜合所得稅，故原告並無逃漏稅動機，且本件原告除此批
      廢銅交易行為外，以前或迄今皆無其他買賣行為，亦可證本件確非屬經常性交
      易行為，故綜前所述事實，應認原告為系爭廢銅交易係屬個人一時貿易所得之
      交易行為。
（二）又因營業稅法及其施行細則對「個人一時貿易所得」須否課稅且就加值或特種
      稅額計算，皆無明確規範，惟經財政部七十七年五月三十日台財稅第七七０五
      二九八二四號函釋（直銷個人無固定營業場所，可免辦理營業登記，免徵營業
      稅），沒有固定營業場所即免辦營業登記；本件原告並無固定營業場所，僅有
      堆存本件貨品之倉庫，其並非營業場所，則依該函解釋，原告並非須辦營業登
      記之人，該筆所得應屬免課營業稅之個人一時貿易所得，被告僅查原告金額有
      二、三百萬即謂非一時貿易所得，顯過於草率。尤其本件原告因認其僅為一次
      交易，故未辦理營業登記，雖被告認定其為經常性買賣，須辦理營業登記，然
      卻未對原告先為輔導，即對受教育程度不高之原告補稅及罰鍰，實屬過高，而
      其總計之金額，對原告亦過重而不堪負擔。且台北市政府府訴字第八七０一一
      八七三０一號訴願決定，就與本件相同案情之事件亦認屬一時貿易行為。
（三）在未實施加值型營業稅前，營利事業向未依法辦理營業登記之個人進貨，由營
      利事業依法向銷貨之個人扣繳營業稅，個人並不會漏報營業稅，至於營業所得
      稅部分，因營利事業得依規定將資料申報該管稽徵機關，稽徵機關再通報財稅
      資料中心核定個人一時貿易所得額，因此未實施加值型營業稅前，個人出售商
      品營業稅已由買方代扣繳，並不會違反營業稅法第五十一條之規定，而加值型
      營業稅制下之營業稅法係為了消除重複課稅及稅上加稅，為政府之德政，對一
      時貿易之個人銷售行為，亦刪除代扣繳營業稅之規定，係為了減輕低所得者之
      負擔，為政府之良法美意，惟因稅法對一時貿易行為並無明確定義，稽徵機關
      人員對明明係偶發之貿易行為，卻認定為經常性行為，以未依法辦理營業登記
      而營業，處營業稅法中最重之罰鍰，於此反而造成偶爾交易之行為人受過重稅
      款核課及處罰，與前述政府修法立意相悖。
（四）本件原告並無逃漏稅之動機，事實亦無減稅利益，就營業稅而言，因加值型營
      業稅法採外加方式即買方買進商品除了付給賣方商品之價格外另外加付貨價百
      分之五之營業稅，而該百分之五之營業稅再由賣方繳納，以本案為例原告如已
      辦理營業登記領有發票，原告出售給銘強公司之廢銅約三百萬元，原告除向銘
      強公司收取三百萬元外另加收十五萬元之營業稅而加收十五萬元，原告申報營
      業稅時再向稅捐處繳納，原告實際並無增加稅的負擔，而現今以原告認為本案
      係一偶發貿易行為之故，僅開立個人一時貿易申報表給銘強公司，原告僅向銘
      強公司收取貨款，並未代收營業稅，故並不必向稽徵機關繳納，而此兩者比較
      原告實得到之金額為三百萬元，因此實質並無逃漏營業稅。另就營利所得而言
      ，本件原告若有辦理營業登記，則該筆銷貨須辦理營利事業所得稅申報，如有
      所得則繳納營利事業所得稅，若原告以一時貿易申報（即未辦理營業登記），
      則該筆銷貨依所得稅法施行細則第十二條規定，係屬原告個人營利所得併入當
      年度綜合所得稅課稅，因此就所得稅而言原告並未漏報。故原告係認為該筆交
      易確實為一偶爾之貿易行為，並非經常性，故以一時貿易申報，並無逃漏稅之
      動機意圖，且實質亦未享受逃稅之利益。
乙、被告主張之理由：
（一）關於補徵營業稅部分：
  １、按「在中華民國境內銷售貨物或勞務及進口貨物，均應依本法規定課徵營業稅
      」、「營業稅之納稅義務人如左：一、銷售貨物或勞務之營業人。」、「將貨
      物之所有權移轉與他人，以取得代價者，為銷售貨物」、「營業人之總機構及
      其他固定營業場所，應於開始營業前，分別向主管稽徵機關申請營業登記。」
      、「專營第八條第一項第二款至第五款、第八款、第十二款至第十五款、第十
      七款至第二十款、第三十一款之免稅貨物或勞務者及各級政府機關，得免辦營
      業登記。」、「營業人有左列情形之一者，主管稽徵機關得依照查得之資料，
      核定其銷售額及應納稅額並補徵之．．．．．．三、未辦妥營業登記，即行開
      始營業，．．．．．．」分別為營業稅法第一條、第二條第一款、第三條第一
      項、第二十八條、第二十九條及第四十三條第一項第三款所明定。又「『個人
      一時貿易資料申報書表』僅限於營利事業向依法免辦營業登記，且非經常買賣
      商品之個人購買商品者使用。」亦經財政部八十年七月十七日台財稅第八Ｏ一
      二五一五三六號函釋在案。
  ２、惟查原告所出售之廢銅高達五萬四千六百二十公斤，即五十四公噸六百二十公
      斤，非一時所能取得及一次所能交付；次查銘強公司所出具之「個人一時貿易
      資料申報表」六張，除分別記載不同之買受日期外，其中廢銅之單價亦因買受
      日期及買受數量不同而有五十一點五元、五十四元、五十七元、五十二元、七
      十元等區別，故本案之買賣交易並非如原告所指稱僅一次交易即完成，且依上
      開「個人一時貿易資料申報表」之記載，該買賣行為係自八十六年一月起至八
      十六年四月間計六次，核係屬多次之銷售行為，況原告於被告所作談話筆錄中
      亦自承其貨品來源係來自各中盤商及工廠生產廢料，於支付貨款後要求賣方以
      原告名義運至銘強實業有限公司，綜觀上述之交易流程業已具備「經常性買賣
      」營業人之型態，核依首揭營業稅法之規定即須辦理營業登記，原告主張僅為
      農閒時之一次交易行為云云，核非事實。
   ３、次查有銷售貨物或勞務者，即應依規定辦理營業登記課徵營業稅，營業稅法
       第一條及第二十八條定有明文。至何種銷售行為屬個人一時貿易所得，可以
       免辦營業登記及課徵營業稅，依財政部八十年七月十七日台財稅第八○一二
       五一五三六號函釋規定，「個人一時貿易資料申報書表」僅限於營利事業向
       依法免辦營業登記，且非經常買賣商品之個人購買商品者使用。次按營業稅
       法第二十九條規定：專營第八條第一項第二款至第五款、第八款、第十二款
       至第十五款、第十七款至第二十款、第三十一款之免稅貨物或勞務者及各級
       政府機關，得免辦營業登記，且採列舉規定之方式，則銷售行為未屬上開規
       定之項目，即應依法辦理營業登記及課徵營業稅，自不待言。本案原告自八
       十六年一月起至八十六年四月間，連續銷售廢銅予銘強公司，核非上揭營業
       稅法第二十九條規定可免辦營業登記範圍，即應依法於營業前辦理營業登記
       ，訴訟理由執詞主張其出售廢銅之行為並非經常性之行為，而係農閒時期偶
       爾為之貿易行為，核屬一時貿易行為應無庸辦理營業登記乙節，殊無理由，
       洵不足採。至所舉財政部七十七年五月三十日台財稅第七七○五二九八二四
       號函釋「直系直銷商如無固定營業場所可免辦營業登記」，及台北市政府八
       十七年七月十五日府訴字第八七○一一八七三○一號訴願決定書，按前者係
       財政部針對外國公司台灣分公司之直系直銷商如何課稅所作之解釋，另台北
       市政府之訴願決定係屬個案訴願決定，且與本案之違章情節不盡相同，自無
       比附援引之適用。第查營業稅與所得稅係屬不同之稅目，各有其不同之規範
       目的，本案原告主動申報一時貿易所得部分，俟本案確定後，被告將另案通
       報國稅局查明辦理，尚不得以其已申報課徵綜合所得稅，而免除其繳納營業
       稅之義務，併予敘明。
（二）違反營業稅法科處罰鍰部分：
  １、按「納稅義務人有左列情形之一者，除追繳稅款外，按所漏稅額處一倍至十倍
      罰鍰：一、未依規定申請營業登記而營業者。」為營業稅法第五十一條第一款
      所明定。
  ２、原告未依規定辦理營業登記，於八十六年一月至四月間擅自營業，銷售廢銅予
      銘強公司，漏報銷售額三百零四萬六千二百八十元，及逃漏營業稅十四萬五千
      零六十一元之違章情事，業如前述，被告爰依上開規定按所漏稅額科處三倍罰
      鍰計四十三萬五千一百元，依法亦無不合。
    理　由
一、本件原告未申請營業登記，於八十六年一月至八十六年四月間，先後六次，出售
    廢銅予銘強公司，總重量為五萬四千六百二十公斤，銷售額總計三百零四萬六千
    二百八十元（含稅），而以其為一時貿易所得報繳綜合所得稅，因被告認原告上
    述行為係營業人銷售貨物行為，且未依規定申請營業登記而營業，除核定原告應
    補徵營業稅十四萬五千零六十一元外，並依同法第五十一條第一款規定，按所漏
    稅額科處三倍罰鍰計四十三萬五千一百元（計至百元）等情，已經兩造分別陳明
    在卷，並有原告銷售廢銅予銘強公司之「個人一時貿易資料申報表」六張、補稅
    通知書及復查決定書附卷可稽，堪認為真實。原告不服，循序提起本件行政訴訟
    ，主張其於八十六年間因偶然機會得知坐落台南縣某工廠火災，乃與朋友十餘人
    共同出資，向該工廠承包處理災後物品，對外均由原告出名處理，所得廢銅，適
    因原告之子經營之銘強公司需要，原告遂出售予銘強公司，此係屬偶發之一時交
    易，且因原告係臨時性又無固定場所儲存，又受限於廢銅拆除進度，才會分六次
    交貨，原告既無固定營業場所，即免辦營業登記，並非營業人，故本件自屬個人
    一時貿易行為；況加值型營業稅實施前，個人出售商品之營業稅因已由買方代扣
    繳，故不會發生違反營業稅法規定，而加值型營業稅之實施，原係為減輕低所得
    之負擔，故對一時貿易之個人銷售行為，刪除代扣繳營業稅之規定，然被告卻對
    原告之一時貿易行為，逕行認定為經常性行為，與修法意旨不符。又本件如須繳
    納營業稅，也祇是由原告於銷售時先向銘強公司收取，再由原告轉向被告申報繳
    納而已，對原告而言，並無實際之稅賦負擔，自無逃漏營業稅，且原告已依個人
    一時貿易所得申報綜合所得稅，亦無逃漏稅之意圖，被告竟處以三倍之罰鍰，亦
    屬過苛云云，資為爭執。
二、爰分別就補徵營業稅及裁處罰鍰部分分述如後：
（一）補徵營業稅部分：
  １、按「在中華民國境內銷售貨物或勞務及進口貨物，均應依本法規定課徵營業稅
      。」「營業稅納稅義務人如左：一、銷售貨物或勞務之營業人。二、進口貨物
      之收貨人或持有人．．．」「將貨物之所有權移轉與他人，以取得代價者，為
      銷售貨物。」「有左列情形之一者，為營業人：一、以營利為目的之公營、私
      營或公私合營之事業。二、非以營利為目的之事業、機關、團體、組織，有銷
      售貨物或勞務者。三、外國之事業、機關、團體、組織，在中華民國境內之固
      定營業場所。」行為時營業稅法第一條、第二條、第三條第一項及第六條分別
      定有明文。又「是否為營業之性質，並非就其表面觀察，應視其實質如何而認
      定，如係以賺取利潤為目的，且營利行為有周而復始一再發生之性質者，雖未
      具備某些形式要件，蓋不失其為營業人之事實，而非所得稅法施行細則第十二
      條所謂之『一時貿易之行為』。」此有改制前行政法院八十二年度判字第一八
      五五號判決足資參照。
  ２、又按「稱隱名合夥者，謂當事人約定，一方對於他方所經營事業之事業出資，
      而分受其營業所生之利益，及分擔其所生損失之契約。」「隱名合夥之事務，
      專由出名營業人執行之。隱名合夥人就出名營業人所為之行為，對於第三人不
      生權利義務之關係。」民法第七百條、第七百零四條分別定有明文。經查，原
      告係與朋友十餘人共同出資，由原告經營，向台南縣某家發生火災之工廠低價
      承包系爭廢銅處理，再由原告出售予訴外人銘強公司，所得價金，則用以支付
      工資及按原告與友人之出資比例結算，而整個買賣事宜是由原告出名處理，其
      他人則為隱名合夥人等情，已經原告陳明在卷，並有以原告作為銷售人之「個
      人一時貿易資料申報表」六張附於原處分卷可憑；就本件買賣行為，原告雖係
      與與友人共同出資，然其既由原告出名經營，而原告之友人則僅分受營業所生
      利益，依上揭所述，核其性質應為隱名合夥，其出名營業人則為原告一節，即
      可認定。
  ３、又查原告係將買入之廢銅予以整理後再出售予原告之子所經營之銘強公司，並
      於銘強公司有需要時才載去賣，載一次算一次錢，而有出資之人就出售之廢銅
      原告係賣一次就分一次錢給他們等情，已經原告本人於本院審理中陳述甚明；
      而原告就所出售之廢銅係分六次交付予訴外人銘強公司，其時間及價格分別為
      （１）八十六年一月四日交付一萬七千七百二十公斤，每公斤五十一．五元，
      價金九十一萬二千五百八十元。（２）同年一月六日交付五千公斤，每公斤五
      十四元，價金二十七萬元。（３）同年二月十七日交付七千五百公斤，每公斤
      五十七元，價金四十二萬七千五百元。（４）同年二月十日交付八千六百公斤
      ，每公斤五十二元，價金四十四萬七千二百元。（５）同年四月二日交付九千
      三百公斤，每公斤七十元，價金六十五萬一千元。（６）同年四月五日，交付
      六千五百公斤，每公斤五十二元，價金三十三萬八千元。以上合計三百零四萬
      六千八百二十元等情，則有「個人一時貿易資料申報表」六張附於原處分卷可
      憑；本件原告既係與其友人十餘人共同出資，向工廠承包處理災後物品，並親
      自及僱工整理該等物品，而將整理所得之廢銅，分六次出售予訴外人銘強公司
      ，然觀其六次之交貨情形，不僅時間長達三個月，且每次重量均達數千公斤，
      而每次交易之單位價格均不相同，並其交易之總重量高達五萬四千六百二十公
      斤，核其行為實已具備前開所述係以賺取利潤為目的，且營利行為為周而復始
      一再發生之營業性質。尤其買賣之標的物及價金為買賣契約成立之要素，原告
      與銘強公司間既係依銘強公司每次之需要分別交付廢銅，且每次交付之單價均
      不同，則原告與銘強公司間就系爭廢銅之買賣，顯非一次約定交易之數量及價
      格，而分別交付貨物之一次買賣行為，應屬數次不同之買賣；故原告本件之買
      賣行為並非所謂一時貿易行為，而屬營業稅法所規範之營業行為甚明；原告以
      其為一次買賣行為，進而主張其屬一時貿易行為，實無足採。
  ４、另按「營業人之總機構及其他固定營業場所，應於開始營業前，分別向主管機
      關申請營業登記。」固為行為時營業稅法第二十八條所規定，惟此係基於稅籍
      管理之考量，並非課徵營業稅之要件，因此，符合營業稅法第六條規定之營業
      人，除有依法免辦營業登記之規定外，即應申請營業登記，至於有無固定場所
      ，已否辦理營業登記，均非資為判定應否課徵營業稅之依據，此亦有改制前行
      政法院六十九年度判字第五八號判例謂：「營利事業除依法免辦營業登記者外
      ，其不申報營業登記者，主管稽徵機關應就查得之資料，核定其營業額計徵營
      業稅，不問其有無營業執照，店號名稱及營業場所。」可資參照。又營業稅法
      第二十九條就免辦營業登記採列舉規定，則不屬該條規定之項目，即應依法辦
      理營業登記及課徵營業稅。原告既如前述為銷售貨物之營業人，又非營業稅法
      第二十九條規定免辦營業登記之範圍，即應於營業前辦理營業登記，原告主張
      其無固定場所應免辦營業登記，並執此為並非營業人及一時貿易之論據，自非
      可採。至原告所舉財政部七十七年五月三十日台財稅第七七０五二九八二四號
      函釋「直系直銷商如無固定營業場所可免辦營業登記」係財政部就外國公司台
      灣分公司之直系直銷商如何課稅所作之解釋，與本案情形並不相同，自難資為
      原告有利之認定；另台北市政府府訴字第八七０一一八七三０一號訴願決定，
      與本件之事實並不相同，原告予以援引爭執，自屬誤解，不足採取。
  ５、又加值型營業稅係將過去按每一交易階段營業總額所課徵之多階段營業稅，改
      為按每一交易階段之加值額課徵之稅制改革，惟改制前後，就營業人為營業稅
      納稅義務人之規定並無不同，是原告主張被告未依改制後立法意旨減輕低所得
      者之負擔云云，顯係誤會。此外，營業稅係就營業人「銷售貨物或勞務」所課
      徵之消費稅，而個人綜合所得稅則係針對所得主體之「所得」課稅，二者規範
      之稅捐客體不同，是原告縱已申報本件之個人綜合所得稅，並無礙本件營業稅
      之課徵，併予敘明。
（二）罰鍰部分：
  １、按「營業人之總機構及其他固定營業場所，應於開始營業前，分別向主管機關
      申請營業登記。」「納稅義務人，有左列情形之一者，除追繳稅款外，按所漏
      稅額處一倍至十倍罰鍰，並得停止其營業：一、未依規定申請營業登記者．．
      ．。」行為時營業稅法第二十八條、第五十一條第一款分別定有明文。又「人
      民違反法律上之義務而應受行政罰之行為，法律無特別規定時，雖不以出於故
      意為必要，仍須以過失為其責任條件。但應受行政罰之行為，僅須違反禁止規
      定或作為義務，而不以發生損害或危險為其要件者，推定為有過失，於行為人
      不能舉證證明自己無過失時，即應受罰．．．。」司法院著有釋字第二七五號
      解釋可資參照。
  ２、依前開所述，本件原告之行為，並非所謂一時貿易行為，而應屬營業稅法所規
      範應辦營業登記之營業行為，然原告卻未辦理營業登記即為營業行為，並其既
      為隱名合夥事業之出名營業人從事系爭廢銅買賣，且非僅為買入及賣出之買賣
      行為，尚有僱工加工之行為，且交易金額數量頗大，行為反覆，就相關營業法
      令自應注意，並其既能注意一時貿易行為與營業行為之差別，足見其無不能注
      意之情形，乃原告竟未注意辦理營業登記即擅自營業，其有過失甚明；故而原
      告有違反行為時營業稅法第五十一條第一款規定之行為，即堪認定。又依行為
      時營業稅法第五十一條第一款係規定，違反該條款規定者係按所漏稅額處一倍
      至十倍罰鍰，被告就原告本件之違章行為裁處三倍罰鍰，仍屬法律規定罰鍰倍
      數範圍內行政裁量權之行使；又財政部訂定之「稅務違章案件裁罰金額或倍數
      參考表」係財政部本於上級行政機關之地位，為簡化執行機關之個案行政裁量
      ，所頒布「裁量性準則」之行政規則，而此準則之訂定係就各類違章行為之違
      章情節及危害情狀所為整體之衡量，故被告就原告本件未申請營業登記而營業
      之違章行為，參酌上述裁罰倍數參考表之規定，裁處原告三倍罰鍰即四十三萬
      五千一百元，核與比例原則及平等原則無違。原告主張被告未審究本件情節輕
      微而裁處三倍之罰鍰實屬過苛云云，並不足採。
三、綜上所述，原告之主張，均無可採。原告既為本件營業行為之出名營業人，故而
    被告以原告未申請營業登記而於八十六年一月至同年四月間銷售廢銅金額計三百
    零四萬六千二百八十元（含稅），乃依法核定補徵所漏營業稅十四萬五千零六十
    一元，並依行為時營業稅法第五十一條第一款規定（與修正後加值型及非加值型
    營業稅法之罰鍰倍數相同），按原告所漏稅額裁處三倍罰鍰計四十三萬五千一百
    元（計至百元），並無違誤，一再訴願決定遞予維持，均無不合，原告提起本件
    行政訴訟，求為撤銷，為無理由，應予駁回。
四、至原告雖於本院言詞辯論期日聲請傳訊銘強公司人員證明該公司與原告間僅為一
    次之買賣云云；然原告與銘強公司間是否僅為一次買賣行為，已經本院依原告陳
    述之內容及原告開立之「個人一時貿易資料申報表」等證據認定甚明，詳如前述
    ；且原告又自陳銘強公司為其子所開設，故原告聲請傳訊銘強公司人員作證，縱
    為有利於原告之陳述，其陳述亦不足以推翻本院為前述認定所依據證據之證明力
    ；故原告再聲請傳訊銘強公司人員作證，即無必要，併予敘明。
五、據上論結，本件原告之訴為無理由，依行政訴訟法第一百九十五條第一項後段、
    第九十八條第三項前段，判決如主文。
中　　　華　　　民　　　國    九十一　　年　  　九　　　月　　  十一　　日
                              高雄高等行政法院第一庭
                                          審判長法官　陳光秀
                                          法      官　李協明
                                          法      官　楊惠欽
右為正本係照原本作成。
如不服本判決，應於判決送達後二十日內向本院提出上訴書狀，其未表明上訴理由者
，應於提起上訴後二十日內向本院提出上訴理由書（須按對造人數附繕本）；如於本
判決宣示或公告後送達前提起上訴者，應於判決送達後二十日內補提上訴理由書（須
附繕本）。未表明上訴理由者，逕以裁定駁回。
提起上訴應預繳送達用雙掛號郵票七份（每份三十四元）。
中　　　華　　　民　　　國    九十一　　年　  　九　　　月　　  十一　　日
　　　　　　　　　　　　　　　　　　　　  法院書記官　藍亮仁
